# 陈版求助 ~

提问人：zouyin1234 时间：2021-07-22 19:33:06
陈版，有几个问题想请教下：
A公司、融资租赁公司、B客户签订三方协议：
1 、 A公司将设备销售给融资租赁公司（融资租赁公司出具验收证明），同时将款项付给A公司；
2 、 融资租赁公司将设备租赁给B客户(提供验收证明给融资租赁公司和A公司)，B客户按合同约定每月给融资租赁公司付款；
3 、 当B客户出现极端情况无法还款的时候，A公司需要按B客户剩余未付的款项或者设备净值从融资租赁公司回购，回购款直接付给融资租赁公司；回购后旧设备归A公司所有。
A公司会计处理：
1 、 是否不能在初始销售时确认收入？如果是，初始确认如何会计处理？
2 、 何时确认收入？

回答人：chenyiwei
可参考：《中审众环研究 2020 》之“问题2-1-49（企业为客户用于支付货款的借款提供担保时的收入确认、坏账准备计提问题）”、“问题2-1-50（卖方为买方用于支付货款的银行贷款提供担保时的收入确认问题）”。